【裁判字號】    90,易,1125
【裁判日期】    900928
【裁判案由】    竊盜
【裁判全文】
臺灣臺南地方法院刑事判決                          九十年度易字第一一二五號
    公  訴  人  臺灣臺南地方法院檢察署檢察官
    被      告  甲○○
右列被告因竊盜案件，經檢察官提起公訴（九十年度偵字第三五二八號），及同署聲
請併案（九十年度偵字第六八七三號），本院判決如左：
    主  文
甲○○攜帶兇器竊盜，處有期徒刑陸月，如易科罰金，以參佰元折算壹日。
    事  實
一、甲○○意圖為自己不法之所有，於民國九十年三月十六日中午十二時許，在臺南
    市安南區○○○街九十九號、現為臺南市政府所有之建築物內（前為東瑩高爾夫
    球練習場），以客觀上對人之生命、身體具有危險性之鐵鎚、扁鑽等（未扣案）
    ，竊取該建築物之鐵捲門四片，得手後正欲離去時，即為巡邏經過之臺南市警察
    局第四分局員警當場查獲。
二、案經臺南市警察局第四分局報告臺灣臺南地方法院檢察署檢察官偵查起訴及聲請
    併案審理。
    理  由
一、訊據被告甲○○於警、偵訊及本院審理時，對於右揭時地，以鐵鎚、扁鑽等工具
    拆除前東瑩高爾夫球練習場之鐵捲門四片，並當場為警查獲之事實均坦承不諱，
    惟矢口否認有何不法所有意圖，辯稱前東瑩高爾夫球練習場原為其姑丈乙○○向
    臺南市政府承租土地時所興建，後於八十八年底租約到期時，伊曾受乙○○之託
    前往協助搬遷騰空，乙○○並告知該練習場內所剩餘之物品可以拿去變賣，伊並
    非基於不法所有意圖而拆除鐵捲門云云。經查，被告拆除前東瑩高爾夫球練習場
    鐵捲門之自白，經核與臺南市政府建設局公園路燈管理課職員於警訊中所陳述被
    害情節相符，且有贓物領據一紙附卷可稽，被告此部份供詞應堪信為真實。被告
    雖以該建築物原為伊姑丈乙○○所經營之東瑩高爾夫球練習場，乙○○曾同意伊
    自行拿取練習場內遺留之物品變賣等語，辯稱並無不法所有之意圖，證人乙○○
    於本院審理時，並證稱確曾於遷離時，對被告表示可以拿練習場內所遺留之鐵架
    、電器等變賣等語，可認被告前開辯述屬實。惟按，門窗均固著於房屋，性質上
    應屬與房屋不可分離之成份，不能與其他傢具等同視之，此為一般人所應有之常
    識，被告為一心智成熟之成年人，對此自應有所理解；且被告於本院審理時，復
    自承知悉該練習場之土地與建物均已返還臺南市政府，則被告對於該練習場所附
    屬之鐵捲門所有權歸屬於臺南市政府，亦應有所認識。被告既然知悉該鐵捲門與
    建築物同屬臺南市政府所有之物，仍擅自拆除預備變賣，被告有不法所有之意圖
    ，已堪認定，不因證人乙○○曾經同意伊拿取鐵架、電器等變賣而影響竊盜罪責
    之成立，被告前開辯詞，自不足採。本件事證已臻明確，被告犯行可以認定。
二、按鐵鎚、扁鑽等物品，客觀上足以對人之生命、身體造成危害，自屬兇器之一種
    ，則核被告攜帶鐵鎚、扁鑽等竊取鐵捲門之行為，係犯刑法第三百二十一條第一
    項第三款之攜帶兇器竊盜罪。爰審酌被告竊取鐵捲門預備變賣圖利之犯罪動機與
    手段，因此對於臺南市政府之所有權造成侵害，惟因該高爾夫球練習場早已荒廢
    無人使用，被告所竊取之四片鐵捲門對於臺南市政府之經濟或使用價值均不高，
    以及被告犯罪後坦承犯行，但否認犯意之態度等一切情狀，量處如主文所示之刑
    ，以資懲儆。被告用以拆除竊取鐵捲門之鐵鎚、扁鑽等物，經本院遍查全卷，均
    無扣案之記錄，公訴意旨所載該鐵鎚、扁鑽等已扣案，似有誤會，而該鐵鎚、扁
    鑽既未扣案，為免日後執行之困難，爰不另為沒收之諭知，附此敘明。
三、併案意旨略以：被告與丙○○共同意圖為自己不法之所有，於九十年六月十五日
    凌晨零時二十分許，由被告駕駛車號ＵＡ－５２０５號自用小貨車，搭載丙○○
    前往臺南市○區○○街一○四號前，竊取戊○○所有、現由丁○○使用之車號0
    00－0000號重型機車，得手後預備將該機車搬至貨車上運走之際，為丁○○發現報警查獲，因認被告涉有刑法第三百二十條第一項之竊盜罪嫌，並與前揭
    論罪科刑部份，有連續犯之裁判上一罪關係。
四、訊據被告於本院審理時，固坦承駕駛車號ＵＡ－５２０５號自用小貨車搭載丙○○前往臺南市○區○○街一○四號前載運000－0000號重型機車之事實，
    惟堅詞否認與丙○○有共同竊盜行為，辯稱伊係受丙○○之託載運物品，當時丙○○並未告知要載運何種物品等語。經查，丙○○於警、偵訊中，均一致供稱係
    認為該車號000－0000號重型機車為廢棄車，始計畫將該機車載至廢棄場
    變賣，核諸該機車之車牌號碼係屬舊式，證人即該機車之實際使用者丁○○於警
    訊中，並陳稱該機車已經使用六、七年，足認丙○○前開供詞，非屬無據。且證
    人丁○○於本院審理時，復證稱被告與丙○○於其等出面表示該機車仍在使用中
    之後，隨即將機車搬運回原處，則被告與丙○○搬運該機車預備變賣之行為，是
    否確有不法所有意圖，已待斟酌。縱認被告前開行為該當竊盜罪之要件，惟被告
    本次行為，與前揭論罪科刑之竊取鐵捲門行為，時間上相隔三個月，行為模式亦
    有所差異，本院因認被告該二次行為，並非基於概括之犯意而為，檢察官認被告
    先後二行為有連續犯之裁判上一罪關係，尚有未洽，本院亦不得對於未經檢察官
    起訴之此部份行為進行審理，自應退回檢察官另行偵查處理。
據上論結，應依刑事訴訟法第二百九十九條第一項前段，刑法第三百二十一條第一項
第三款、第四十一條第一項前段，罰金罰鍰提高標準條例第二條，判決如主文。
本案經檢察官宋宗儀到庭執行職務。
中      華      民      國      九十      年      九      月    二十八  日
                                     臺灣臺南地方法院刑事第四庭
                                         法  官      吳  坤  芳
右正本證明與原本無異。
如不服本判決，應於判決送達後十日內向本院提出上訴狀( 應附繕本 )。
                                         書記官      馬  愛  君
中      華      民      國      九十      年      九      月    二十八  日
附錄本案論罪科刑法條全文
刑法第三百二十一條
犯竊盜罪而有左列情形之一者，處六月以上五年以下有期徒刑：
一  於夜間侵入住宅或有人居住之建築物、船艦，或隱匿其內而犯之者。
二  毀越門扇、牆垣或其他安全設備而犯之者。
三  攜帶兇器而犯之者。
四  結夥三人以上而犯之者。
五  乘火災、水災或其他災害之際而犯之者。
六  在車站或埠頭而犯之者。
前項之未遂罰之。


司法院資訊處製作；財團法人民間司法改革基金會備份。
